# 同一控制下，确认资产和负债范围及调整?

提问人：nenhui 时间：2017-01-16 17:22:43
同一控制下，确认资产和负债仅限于被合并方账面上原已确认的资产和负债，合并中不产生新的资产和负债； 如果被合并方存在按照企业准则”应确认而未确认“的资产和负债，是否需要调整资产、负债后以净资产入账；但这样就又增加了资产和负债?

回答人：chenyiwei
如果被合并方存在按照企业准则”应确认而未确认“的资产和负债，则表明存在会计差错，应首先对该会计差错进行更正，再按更正后的被合并方净资产金额作为会计核算的基础。

提问人：nenhui 时间：2017-01-16 20:49:25
请教陈版：在确定初始投资成本时，根据 1 、长期股权投资准则第五条：同一控制下的企业合并，应当在合并日按照被合并方所有者权益在最终控制方合并财务报表中的账面价值的份额作为长期股权投资的初始投资成本。 2 、企业合并准则第七条：被合并方采用的会计政策与合并方不一致的，合并方在合并日应当按照本企业会计政策对被合并方的财务报表相关项目进行调整， 如果最终控制方、合并方、被合并方三方不一致情况下，长期股权投资初始投资成本是以其在“最终控制方合并财务报表中的账面价值”还是以“按本企业会计政策确认的账面价值”确认。

回答人：chenyiwei
在“最终控制方合并财务报表中的账面价值”的基础上按本企业会计政策调整其差异影响。

提问人：nenhui 时间：2017-01-17 11:20:46
谢谢陈版； 按“在“最终控制方合并财务报表中的账面价值”的基础上按本企业会计政策调整其差异影响。”确认初始投资成本有没有什么依据?似乎不符合准则的规定：长期股权投资准则第五条：同一控制下的企业合并，应当在合并日按照被合并方所有者权益在最终控制方合并财务报表中的账面价值的份额作为长期股权投资的初始投资成本。

回答人：chenyiwei
准则中也有统一会计政策的要求，所以不矛盾。